【裁判字號】    99,聲,174
【裁判日期】    990223
【裁判案由】    具保停止羈押
【裁判全文】
臺灣屏東地方法院刑事裁定               99年度聲字第174號
聲  請  人  邱明政律師
即  被  告
選任辯護人
被      告  甲○○
上列被告因違反毒品危害防制條例，聲請人以被告辯護人之資格
聲請具保停止羈押，本院裁定如下：
    主  文
聲請駁回。
    理  由
一、聲請意旨略以：被告於98年7 月22日經警跟監查獲逮捕，於
    98年7 月23日解送地檢署，經檢察官聲請羈押禁見獲准，迄
    今仍羈押於看守所並禁止接見、通信，長達8 月（聲請意旨
    誤載為197 月），此對被告最嚴厲之限制人身自由之強制處
    分，是否仍有其必要性，是否可以具保、定期向警局報到及
    限制住居等方式所替代，而本件被告所為有觸犯毒品危害防
    治條例案件之客觀事實均已明朗，被告所為在法律上之評慣
    判斷，端視扣案相關證物之專業鑑定成果，俾使得正確適用
    法律對被告論非科刑，因而本件應無羈押被告之必要等語。
二、按被告經法官訊問後，認為犯罪嫌疑重大，而有事實足認有
    勾串共犯及證人之虞、有事實足認有逃亡之虞，並所犯為死
    刑、無期徒刑或最輕本刑為5 年以上有期徒刑之罪之情形，
    非予羈押，顯難進行追訴、審判或執行者，得羈押之，刑事
    訴訟法第101 條第1 項第1 款、第2 款、第3 款定有明文。
    所謂必要與否，自應按照訴訟進行程度，及其他一切情事，
    由法院斟酌認定；且羈押之目的，除在於確保刑事偵查、審
    判程式之完成外，另亦有刑事執行保全之目的（最高法院29
    年抗字第57號判例、91年度台抗字第409 號判決意旨參照）
    。至於羈押要件中，所謂「犯罪嫌疑重大」，係指在法院決
    定羈押與否時，以公訴意旨現時提出之證據，具有表面可信
    之程度，不受傳聞法則等證據能力之限制，即不採嚴格證明
    ，而達有罪確信之程度，係以自由證明即足，此觀刑事訴訟
    法第159 條第2 項規範意旨甚明。換言之，並非就被告有無
    檢察官起訴所指涉之犯行，進行實體之有罪、無罪判斷，至
    為瞭然。
三、查被告甲○○因違反毒品危害防制條例案件，經檢察官提起
    公訴，前經本院訊問後，認其犯罪嫌疑重大，有事實足認有
    勾串共犯之虞，所犯為最輕本刑5 年以上之罪，有羈押之必
    要，而於98年11月23日起裁定羈押，並於99年2 月11日經本
    院訊問後，認被告同具刑事訴訟法第101 條第1 項第1 款有
    事實足認有逃亡之虞，仍有羈押必要，而裁定於99年2 月23
    日延長羈押2 月。今聲請人雖以上開理由向本院聲請具保停
    止羈押，惟查，被告甲○○所犯為毒品危害防制條例第4 條
    第2 項、第4 條第4 項之製造第二級毒品及製造第四級毒品
    之罪嫌，而被告矢口否認其係基於製造第二級毒品之犯意而
    著手製造，是本件犯罪事實究係構成何項犯罪，除有待相關
    鑑定機關就扣案物品詳為鑑定外，尚取決卷內相關共犯、證
    人之證述、監聽譯文等證據，而聲請人於準備程序書狀內亦
    爭執相關監聽譯文之內容、意義及證明力，是此部分亦有可
    能須員警或證人到庭佐證加以釐清，基此，被告甲○○所涉
    犯罪情節未明，確有事實足認有勾串共犯或證人之虞，是被
    告甲○○犯罪嫌疑重大，有上開羈押之事由，以具保、限制
    住居等侵害較小之手段均不足以確保審判程序之順利進行，
    仍具羈押之必要性至明，復審酌本次扣案之製毒工具、毒品
    產物數量眾多，對社會治安影響極為重大，本院權衡國家刑
    事司法權之有效行使、社會秩序及公共利益、被告人身自由
    之私益及防禦權受限制之程度，認對被告甲○○維持羈押處
    分尚屬適當、必要，合乎比例原則，至聲請人所述正值年節
    時刻，以情、理、法通盤考量令被告得以具保停止羈押云云
    ，核與刑事訴訟法法定停止羈押要件無涉，附此敘明。
四、綜上所述，本件被告羈押原因仍然存在，有羈押之必要，無
    從以具保而取代，聲請人所請自難准許，應予駁回，爰依刑
    事訴訟法第220條，裁定如主文。
中    華    民    國    99    年    2     月    23    日
                  刑事第二庭    審判長法  官  黃國永
                                      法  官  翁世容
                                      法  官  劉怡孜
以上正本證明與原本無異。
如不服本裁定應於收受送達後5 日內向本院提出抗告書狀敘述抗
告之理由抗告於台灣高等法院高雄分院。
中    華    民    國    99    年    2     月    23    日
                                      書記官  薛慧茹

司法院資訊處製作；財團法人民間司法改革基金會備份。
